【裁判字號】    91,中簡上,507
【裁判日期】    920429
【裁判案由】    竊盜
【裁判全文】
臺灣臺中地方法院刑事判決                      九十一年度中簡上字第五七號
    上  訴  人  臺灣臺中地方法院檢察署檢察官
    被      告  丙○○
右列上訴人因被告竊盜案件，不服本院臺中簡易庭九十一年度中簡字第一八一○號，
中華民國九十一年十月十六日第一審簡易判決（聲請簡易處刑案號：九十一年度偵字
第一○五一三、一○九七九號）提起上訴及移
號、九十二年度偵字第三五四八、四一五九號），本院管轄第二審之合議庭判決如左
：
    主  文
原判決撤銷。
丙○○連續竊盜，處有期徒刑拾月。
    事  實
一、丙○○意圖為自己不法之所有，基於普通竊盜之概括犯意，先後於：
  (一)民國九十一年五月二十五日上午十時許，在臺中縣太平市○○路公墓前道路，見
    謝新賢所有，交由其兄謝淂育使用，車牌號碼ＫＰＶ—五二二號重型機車停在該
    處，且鑰匙未取下，竟徒手竊取該機車，得手後供己使用。嗣於同日晚間七時許
    ，丙○○騎乘該機車行經臺中縣新平路與東平路口時，為警查獲，並扣得上開機
    車鑰匙一支。
  (二)九十一年六月二日下午一時三十五分許，在臺中縣太平市○○路四○一南巷三○
    弄三號一樓，見該屋大門開啟，竟入內徒手竊取屋主丁○○（聲請簡易判決處刑
    書誤載為賴友廷）所有之不銹鋼鋁門鋸台一台，得手後將之藏放在臺中縣太平市
    ○○路七星巷某工寮內。嗣於同日下午一時五十分許，在臺中縣太平市○○路四
    ○一巷為警查獲。
  (三)九十一年十一月八日下午一時許，在臺中市北屯區三光巷一六弄二六號前，以撿
    拾所得之鑰匙一支，竊取陳敏松所有，交由其弟乙○○使用，車牌號碼ＡＡＣ—
    三七三號重型機車，得手後供己使用。嗣於九十一年十一月十五日上午十一時許
    ，丙○○騎乘該機車行經臺中市○○區○○路三段一一○二巷二之二號前，為警
    查獲，並扣得上開機車鑰匙一支。
  (四)九十二年一月十七日下午三時許，在臺中市○區○○街二八號前，以撿拾所得之
    鑰匙（未扣案），竊取朱美月所有，交由其員工戊○○使用，車牌號碼ＮＱＷ—
    六六二號重型機車，得手後供己使用。嗣於九十二年二月六日晚間十時許，丙○
    ○騎乘該機車行經臺中市○區○○路三三六巷五號前，為警查獲。
  (五)九十二年二月十三日上午十一時許，在臺中縣太平市○○○街四○號前，以撿拾
    所得之鑰匙一支，竊取甲○○所有，車牌號碼ＪＩＴ—三八九號重型機車，得手
    後供己使用。嗣於九十二年二月十四日下午五時許，丙○○騎乘該機車行經臺中
    縣太平市○○路○段太北神宮前，為警查獲，並扣得上開機車鑰匙一支。
二、案經臺中縣警察局霧峰分局、臺中市警察局第五分局分別報告臺灣臺中地方法院
    檢察署檢察官偵查後聲請簡易判決處刑及移送併案。
    理  由
一、訊據被告丙○○承認事實欄編號(一)至(四)之犯罪事實，否認事實欄編號(五)之犯行，
    辯稱：該機車是向朋友「阿賢」借的云云，經查：
  (一)被告右揭事實欄編號(一)至(四)之竊盜犯行，業據被告於本院調查、審理時坦承不諱
    （見本院卷第三六、三七、五六、五七頁），核與被害人謝淂育、丁○○、乙○
    ○、戊○○指述情節相符（見一○五一三號偵卷第七頁、一○九七九號偵卷第七
    之一頁、二二三五八號偵卷第七頁、三五四八號偵卷第九頁），並有贓物認領收
    據四紙、車輛竊盜、車牌失竊資料個別查詢報表—查詢車輛認可資料三份、照片
    十二幀在卷可稽（見一○五一三號偵卷第八、一二、一三頁、一○九七九號偵卷
    第九至一一頁、二二三五八號偵卷第一一、一七頁、三五四八號偵卷第一二、一
    四、一五、二○頁），復有機車鑰匙二支扣案可資佐證，足見被告自白與事實相
    符。
  (二)被告右揭事實欄編號(五)之竊盜犯行，業據被告於警訊時自白：ＪＩＴ—三八九號
    重型機車是伊於九十二年二月十三日上午十一時，在臺中縣太平市○○○街四○
    號前，以撿來之鑰匙插入ＪＩＴ—三八九號重型機車打開後騎走使用等語（見四
    一五九號偵卷第八頁），核與被害人甲○○指訴情節相符（見四一五九號偵卷第
    一○頁），並有贓物領回收據一紙附卷可憑（見四一五九號偵卷第一四頁），復
    有機車鑰匙一支扣案可資佐證。雖被告事後翻稱：該機車係向朋友「阿賢」所借
    云云，然被告卻無法提供「阿賢」之真實姓名及年籍資料供本院查證，且關於與
    「阿賢」約定如何歸還機車一節，被告於偵訊時係供稱：「（有無跟他說何時還
    車？）有。我跟他說今天就還他車子」云云，嗣於本院調查時卻改稱：「（約定
    如何歸還？）他說他會自己來拿機車」云云，所辯前後不一，顯係事後卸責之詞
    ，不足採信。
 (三)綜上所述，被告所辯不足為採。本件事證明確，被告犯行堪以認定。
二、核被告所為，係犯刑法第三百二十條第一項之普通竊盜罪。被告先後五次竊盜犯
    行，時間緊接，犯罪構成要相同，顯係基於概括犯意為之，應依連續犯之規定論
    以一罪，並加重其刑。被告事實欄編號(三)至(五)之竊盜犯行，雖未據檢察官聲請簡
    易判決處刑，然與檢察官聲請簡易判決處刑經本院簡易庭判決有罪〔事實欄編號
    (一)、(二)〕部分有連續犯之裁判上一罪關係，為聲請簡易判決處刑效力所及，本院
    自得併予審理。
三、原審認被告所犯罪證明確，予以論罪科刑，固非無見。惟被告如事實欄編號(三)至
    (五)之竊盜犯行，與原判決所認定之犯罪事實具有連續犯之裁判上一罪關係，有如
    前述。原審就此部分未及審酌，尚非妥適。檢察官上訴求為撤銷改判，為有理由
    ，應由本院合議庭予以撤銷改判。爰審酌被告年輕力壯，不思努力工作賺取正當
    酬勞，竟藉行竊方式牟取他人財物，經檢察官聲請簡易判決處刑及本院簡易庭判
    處有期徒刑後，仍繼續竊取他人財物，顯然欠缺悔過之具體表現，惟念其前無犯
    罪紀錄，素行尚稱良好，有臺灣高等法院被告全國前案紀錄表在卷可參（見本院
    卷第九頁）等一切情狀，量處如主文所示之刑。至扣案機車鑰匙三支，被告否認
    為其所有，此外亦查無其他證據足以證明確屬被告所有，爰不併予宣告沒收，附
    此敘明。
據上論斷，應依刑事訴訟法第四百五十五條之一第一項、第三項、第三百六十九條第
一項前段、第三百六十四條、第二百九十九條第一項前段，刑法第五十六條、第三百
二十條第一項，罰金罰鍰提高標準條例第一項前段，判決如主文。
本案經檢察官盧永盛到庭執行職務。
中      華      民      國      九十二      年    四    月    二十九    日
                                臺灣臺中地方法院刑事第四庭
                                    審判長法  官  張  靜  琪
                                          法  官  黃  家  慧
                                          法  官  羅  智  文
右正本證明與原本無異。
不得上訴。
                                          書記官
中      華      民      國      九十二      年    四    月      三十    日
附錄論罪科刑法條
刑法第三百二十條第一項
意圖為自己或第三人不法之所有，而竊取他人之動產者，為竊盜罪，處五年以下有期
徒刑、拘役或五百元以下罰金。


司法院資訊處製作；財團法人民間司法改革基金會備份。
